臺灣屏東地方法院民事判決　　　　　　110年度屏簡字第538號
原　　　告　林彥彬　

訴訟代理人　林紋鳳　
被　　　告　陳奕勲　
上列當事人間請求損害賠償事件，原告於刑事訴訟程序（110 年
度簡字第809 號）提起附帶民事訴訟（110 年度簡附民字第24號
），經本院刑事庭移送前來，本院於民國111 年1 月20日言詞辯
論終結，判決如下：
    主      文
一、被告應給付新臺幣（下同）10,000元，及自民國110 年7 月
    7 日起至清償日止，按週年利率百分之5 計算之利息。
二、原告其餘之訴駁回。
三、本判決第一項得假執行，但被告如以10,000元為原告預供擔
    保，得免為假執行。
四、原告其餘假執行之聲請駁回。
    事實及理由
一、原告主張：被告於民國108 年12月10日不詳時間，在屏東縣
    ○○鄉○○路00號之修車廠內，因與原告發生口角，竟徒手
    毆打原告，致原告受有右額撕裂傷3 公分、肢體多處鈍挫傷
    之傷害（下稱系爭傷害）。原告因系爭傷害無法施工，受有
    收入損失新臺幣（下同）10萬元，且身心受創嚴重，請求慰
    撫金50萬元。為此依侵權行為之法律關係提起本件訴訟。聲
    明：㈠被告應給付原告60萬元，及自起訴狀繕本送達翌日起
    至清償日止，按週年利率5%計算之利息。㈡願供擔保請准宣
    告假執行。
二、被告則以：伊確實有於108 年12月10日不詳時間毆打原告，
    致原告受有系爭傷害，但原告的傷勢不需要休養這麼久，精
    神慰撫金請求金額也太高等語，資為抗辯，並聲明：原告之
    訴駁回。
三、得心證之理由：
  ㈠原告主張被告於上揭時、地歐打原告致原告受有系爭傷害等
    情，業據原告提出與其所述相符之診斷證明書為證（見110
    年度簡附民字第24號卷【下稱附民卷】第8 至9 頁），並經
    調取本院刑事庭以110 年度簡字第809 號傷害案件卷內資料
    核閱無誤，被告就其傷害原告之事實亦不爭執（本院卷第46
    頁），堪信為真實。
  ㈡按因故意或過失，不法侵害他人之權利者，負損害賠償責任
    ；不法侵害他人之身體或健康者，對於被害人因此喪失或減
    少勞動能力或增加生活上之需要時，應負損害賠償責任；不
    法侵害他人之身體、健康、名譽者，被害人雖非財產上之損
    害，亦得請求賠償相當之金額，民法第184 條第1 項前段、
    第193 條第1 項及第195 條第1 項前段分別定有明文。本件
    原告因被告之前開行為受有系爭傷害，二者間具有相當因果
    關係，原告請求被告賠償因此所受之損害，核屬有據。茲就
    原告請求之項目及金額，是否准許，分別說明如後：
  ⒈收入損失100,000元部分：
    原告主張因傷不能工作而受有收入損失100,000 元等節，固
    據其提出診斷證明書及薪資證明單（附民卷第8 頁；本院卷
    第41頁）為證，然審究原告受傷當日之醫療情形，其於上開
    地點之修車廠遭被告打傷後，曾至屏基醫療財團法人屏東基
    督教醫院（下稱屏基醫院）急診就醫，傷勢為右額頭撕裂傷
    3 公分、肢體多處錯鈍傷併擦傷，此有屏基醫院診斷證明書
    可參（附民卷第8 頁），然診斷證明書並未有需休養之醫囑
    ，且以原告傷勢以觀，於急診當時經緊急處置及傷口縫合後
    ，已能自行出院，後續亦僅需門診追蹤，尚難認其因本件事
    故而有無法工作之情，且經本院就原告所受系爭傷勢需休養
    若干天數等情函詢屏基醫院，經該院以函覆略以：原告於
    108 年12月10日入急診，急診當下處理傷口並吩咐門診追蹤
    ，後續病人恢復情形急診無法預測，請病人後續追蹤主治醫
    師評估是否須修（按：應為「休」）養多久等語，有屏基醫
    院111 年1 月12日( 111 ) 屏基醫急字第1110100064號函在
    卷可佐（本院卷第57頁），尚無從認定原告有因前開診斷證
    明書之傷勢而有休養之必要，是原告是否有因系爭傷勢而需
    休養、不能工作等情，已屬有疑，況原告就此部分僅提出薪
    資證明單為憑，然該證明單僅記載原告因傷期間無法工作，
    則縱原告有因系爭傷害不能工作，其是否有因此遭德興傢具
    加工所扣薪而受有損害仍屬未明，尚無從證明原告確因系爭
    事故致傷無法工作所受之損害數額，且經本院曉諭原告是否
    聲請調查證據，亦經原告陳明沒有其他證據聲請調查等語（
    本院卷第62頁），自難認原告已善盡舉證之責，則原告此部
    分之請求，不應准許。
  ⒉精神慰撫金500,000元部分：
    按法院對於慰撫金之量定，應斟酌兩造身分、地位及經濟狀
    況等關係定之（最高法院76年度台上字第1908號判決意旨參
    照）。次按慰藉金之賠償須以人格權遭遇侵害，使精神上受
    有痛苦為必要，其核給之標準固與財產上損害之計算不同，
    然非不可斟酌雙方身分資力與加害程度，及其他各種情形核
    定相當之數額（最高法院51年度台上字第223 號判決意旨參
    照）。原告因系爭事故致受有前述傷害，而侵害原告之身體
    、健康等人格權，原告並因此至醫療院所診治，忍受疼痛不
    適，堪認精神上受有相當之痛苦，當得請求被告賠償非財產
    上之損害。本院審酌原告自述學歷為高中畢業，服刑前在傢
    具行工作，月收入約5 萬元，被告自述學歷為高中畢業，現
    從事汽車維修工作，月收入約3 萬元（本院卷第48頁），兼
    衡原告於108 年間有所得2 筆，名下無財產；被告於108 年
    間有所得1 筆，名下有汽車1 部等情，有兩造之稅務電子閘
    門財產所得調件明細表各1 份在卷可佐（本院卷證物袋），
    另考量兩造之身分、地位、經濟能力及原告所受侵害程度等
    一切情狀，認原告所得請求之損害賠償金額應以10,000元為
    適當，逾此範圍之請求，尚難准許。
四、綜上所述，原告依侵權行為損害賠償之法律關係，請求被告
    給付原告10,000元，為有理由，應予准許。逾此範圍之請求
    ，則無理由，應予駁回。
五、本件係就民事訴訟法第427 條訴訟適用簡易程序所為被告一
    部敗訴之判決，應依同法第389 條第1 項第3 款規定，職權
    宣告假執行，併依同法第392 條第2 項規定，職權宣告被告
    如預供擔保，免為假執行（原告就此陳明願供擔保聲請宣告
    假執行，僅係促請注意，毋庸為准駁之諭知）。至原告敗訴
    部分，其假執行之聲請已失所附麗，應併予駁回。
六、本件事證已臻明確，兩造其餘主張與攻擊防禦方法及所提證
    據，經審酌後認與判決之結果不生影響，爰不另一一論述，
    併此敘明。
七、本件係刑事附帶民事訴訟裁定移送民事庭審理，依刑事訴訟
    法第504 條第2 項之規定，免納裁判費，且本件未再支出其
    他訴訟費用，故無庸為訴訟費用負擔之諭知。
中    華    民    國   111    年    2     月    10    日
                  屏東簡易庭  法  官  彭聖芳
正本係照原本作成。
如對判決上訴，須於判決送達後20日內向本院提出上訴狀，其未
表明上訴理由者，應於提出上訴後20日內向本院補提理由書狀（
均須按他造當事人之人數附繕本）。
如委任律師提起上訴者，應一併繳納上訴審裁判費。
中    華    民    國   111    年    2     月    10    日
                              書記官  孫秀桃